臺灣高等法院刑事判決
109年度侵上訴字第18號
上  訴  人  臺灣新北地方檢察署檢察官
被      告  陳威志


選任辯護人  林玉堃律師（法扶律師）    
上列上訴人因被告妨害性自主案件，不服臺灣新北地方法院107
年度侵訴字第90號，中華民國108年12月3日第一審判決（起訴案
號：臺灣新北地方檢察署106年度偵字第26405號），提起上訴，
本院判決如下：
    主  文
上訴駁回。
    理  由
壹、程序部分：
    按性侵害犯罪防治法所稱性侵害犯罪，係指觸犯刑法第221
    條至第227條、第228條、第229條、第332條第2項第2款、第
    334條第2項第2款、第348條第2項第1款及其特別法之罪；又
    行政機關、司法機關及軍法機關所製作必須公示之文書，不
    得揭露被害人之姓名、出生年月日、住居所及其他足資識別
    被害人身分之資訊，性侵害犯罪防治法第2條第1項、第12條
    第2項分別定有明文。另性侵害犯罪防治法第12條所定其他
    足資識別被害人身分之資訊，包括被害人照片或影像、聲音
    、住址、親屬姓名或其關係、就讀學校與班級或工作場所等
    個人基本資料，性侵害犯罪防治法施行細則第6條亦有明定
    。查本件被告既因觸犯刑法第222條第1項第2款之加重強制
    性交罪，經檢察官提起公訴，核與性侵害犯罪防治法第2 條
    第1 項規定之性侵害犯罪定義相符，因本院所製作之本案判
    決係屬必須公示之文書，為避免本案被害人身分遭揭露，依
    上開規定，對於本案告訴人代號0000-000000號女子（民國0
    0年0月生，真實姓名年籍資料詳卷，下稱乙 ）、證人即告
    訴人之胞姐代號0000-000000A（90年2月生，真實姓名年籍
    資料詳卷，下稱A女）、父親即代號0000-000000B號男子（
    真實姓名年籍資料詳卷，下稱甲 ）、姑姑代號0000-000000
    C（真實姓名年籍資料詳卷，下稱C女）之姓名、年籍資料等
    足資識別身分之資訊，均予以隱匿及適度遮隱並註明參照卷
    內事證，合先敘明。
貳、實體部分： 
一、公訴意旨略以：緣告訴人乙 係甲 之女。而被告丙○○之岳母
    甲○○與甲 原為男女朋友，甲○○並於101年間曾與甲  、乙 
    一同居住在新北市○○區○○街（住址詳卷，下稱○○街住處）。
    詎被告明知乙 於民國100年2月至103年10月21日間為未滿14
    歲之女子，竟基於對未滿14歲女子強制性交之犯意，違反乙
     之意願，不顧乙 之反對，以每周至少1 次之頻率，以其陰
    莖插入乙 陰道內之方式，對乙 為強制性交193次（計算公
    式：365天【100年2月1日起至103年2月1 日止】X3+264天【
    103年2月2日起至103年10月21日止】+1【閏年】=1360天，1
    360天/7=194次，194次-1【被告涉嫌於103年10月21日對乙 
    為加重強制性交罪部分，前經臺灣新北地方法院以104年度
    侵訴字第68號判決有罪，下稱前案原審，嗣由本院以105年
    度侵上訴字第263 號撤銷改判無罪，下稱前案本院】193次
    ）得逞。因認被告涉犯193次刑法第222條第1項第2款之對未
    滿14歲女子強制性交罪嫌。
二、按犯罪事實應依證據認定之，無證據不得認定犯罪事實；有
    罪之判決書應於理由內記載認定犯罪事實所憑之證據及其認
    定之理由，刑事訴訟法第154條第2項及第310條第1款分別定
    有明文。而犯罪事實之認定，係據以確定具體的刑罰權之基
    礎，自須經嚴格之證明，故其所憑之證據不僅應具有證據能
    力，且須經合法之調查程序，否則即不得作為有罪認定之依
    據。倘法院審理之結果，認為不能證明被告犯罪，而為無罪
    之諭知，即無前揭第154條第2項所謂「應依證據認定」之犯
    罪事實之存在。因此，同法第308條前段規定，無罪之判決
    書只須記載主文及理由。而其理由之論敘，僅須與卷存證據
    資料相符，且與經驗法則、論理法則無違即可，所使用之證
    據亦不以具有證據能力者為限，即使不具證據能力之傳聞證
    據，亦非不得資為彈劾證據使用。故無罪之判決書，就傳聞
    證據是否例外具有證據能力，本無須於理由內論敘說明，最
    高法院100年度台上字第2980號判決意旨參照。是本案無罪
    判決就所引證據是否具有證據能力，即無須於理由內說明，
    合先敘明。又性侵害犯罪態樣複雜多端，且通常具有高度隱
    密性，若案發當時僅有被告與被害人2人在場，事後常有各
    執一詞，而有難辨真偽之情形。事實審法院為發現真實，以
    維護被告之正當利益，對於被害人之陳述是否可信，自應詳
    加調查，除應就卷內相關證據資料細心剖析勾稽，以究明被
    害人之陳述是否合於情理以外，尤應調查其他相關佐證，以
    查明其陳述是否確與事實相符。亦即被害人之陳述，不得作
    為有罪判決之唯一證據，仍須有補強證據以保障其憑信性，
    證明確與事實相符，始得採為被告論罪科刑之基礎，不能單
    憑被害人片面之陳述，遽對被告論罪科刑（最高法院102年
    度台上字第299 號、105年度台上字第1331號判決意旨參照
    ）。是性侵害案件之被害人就被害經過之陳述，除須無瑕疵
    可指，且須就其他方面調查與事實相符，亦即仍應調查其他
    補強證據以擔保其指證、陳述確有相當之真實性，而為通常
    一般人均不致有所懷疑者，始得採為論罪科刑之依據，非謂
    被害人已踐行人證之調查程序，即得恝置其他補強證據不論
    ，逕以其指證、陳述作為有罪判決之唯一證據（最高法院95
    年度台上字第6017號判決參照）。
三、公訴意旨認被告丙○○涉犯本件加重強制性交罪嫌，無非係以
    ㈠被告於前案警詢、偵查、審判及本案偵查中坦承曾對乙 說
    過「如果妳下面那麼癢，反正我也有妨害性自主前科，不如
    我來強姦妳幫妳止癢」，且坦承曾於101年11、12月間與乙 
    有獨處機會等語、㈡證人即告訴人乙 於前案警詢、審理與本
    案偵查中指證歷歷、㈢證人即告訴人之胞姐A女於前案警詢、
    偵查及審判中證述被告會與乙 玩親親抱抱，且被告會與A女
    、乙 在同一房間睡覺等情、㈣證人甲 於前案警詢、偵查、
    審判中證述被告係甲 前女友甲○○女兒之男友，因而結識，
    被告時常會到○○街住處找甲 喝酒聊天，也會進入A女、乙 
    房間內，且被告知悉乙 之年紀，乙 曾經向甲 表示不要再
    讓被告到家中等語、㈤證人即告訴人之姑姑C女於前案偵查中
    證述其曾協助甲 照顧乙 ，且曾在○○街住處看過被告，又乙
     曾向C女表示很討厭會去○○街住處的那位哥哥，且乙 向來
    很乖很聽話，雖然會瞞著事情不說，但應該不會亂說遭他人
    性侵害這方面的事等情、㈥證人甲○○於前案偵查中證述被告
    於103年9月15日與甲○○之女兒結婚，且甲○○曾於乙 就讀國
    小4年級之某日，乙 出院後到甲○○住處房間休息，又甲 會
    打電話請被告到○○街住處照顧小孩等情、㈦亞東紀念醫院受
    理疑似性侵害事件驗傷診斷書及㈧乙 之代號與真實姓名對照
    表等為其主要論據。
四、訊據被告固坦承其認識乙 期間，知悉乙 為未滿14歲女子，
    且被告曾於某時跟乙 說過「如果妳下面那麼癢，反正我也
    有妨害性自主前科，不如我來強姦妳幫妳止癢」等語，惟堅
    決否認有何加重強制性交之犯行，辯稱：我認識告訴人乙  
    的時候，我岳母甲○○剛懷孕，我岳母與甲 是男女朋友關係
    ，那段時間我岳母要我去乙 家吃飯，說我一個人在外面買
    也是浪費錢，我沒有住在乙 家，我跟乙 說「如果妳下面那
    麼癢，反正我也有妨害性自主前科，不如我來強姦妳幫妳止
    癢」，是因為乙 說跟父親去參加進香團，認識其中一個男
    生，回來後就跟那個男生發生性關係，問我怎麼辦，我當下
    氣瘋了，所以才這樣說等語。經查：
(一)本案被告與乙 相識時，已知悉乙 之真實年齡，其確曾於不
    詳時間向乙 表示「如果妳下面那麼癢，反正我也有妨害性
    自主前科，不如我來強姦妳幫妳止癢」等詞，業經被告坦承
    在卷，經核與乙 、甲 證述情形相符，並有乙 之代號與真
    實姓名對照表在卷可參（參不公開卷內資料），固堪認定。
(二)惟查，證人即告訴人乙 所述有關於其遭被告性侵害之時間
    、地點、具體情節，有前後證稱嚴重矛盾、歧異之重大瑕疵
    ：
 1、乙 於103年10月31日前案警詢時證稱遭第一次性侵害之時間
    是於99年4月中旬，發生在甲○○家中之強制猥褻情形，當時
    乙 有喊叫、反抗以及試圖推開被告之行為，最後一次則是1
    03年10月21日19時許，發生在○○街住處，是因父親叫被告前
    來聊天而遭被告強制性交等語：
  ⑴乙 於103年10月31日前案警詢時證稱：加害人丙○○是我爸爸
    的朋友，我是透過爸爸才認識他的。（加害人丙○○總共對妳
    性侵害幾次？）很多次，次數數不清。大約從我9歲到現在1
    2歲，時間長達4年。（加害人丙○○第一次性侵害妳的時間、
    地點及情形詳細說明，你有無喊叫或抵抗？）大約是99年4
    月中時，我要去找乾媽，乾媽家地址我忘記了，後來進入乾
    媽家後我跑進去乾媽家玩電腦的地方，我就看到丙○○在裡面
    看影片，然後他就給我看卡通影片，在我看卡通的過程中丙
    ○○就把我褲子脫下來摸我的下面，我有喊叫也有反抗，試圖
    把他推開，可是他力氣太大，所以我沒有成功。「下面」就
    是女生重要器官，尿尿的地方。（加害人丙○○最近一次性侵
    害妳的時間、地點及情形詳細說明？你有無喊叫或抵抗？）
    最近一次性侵害我是103年10月21日19時在我家（新北市○○
    區○○街住處），我自己一個人在房間看電視，丙○○來找爸爸
    聊天，沒聊幾句就到我的房間就親我、抱我，之後我們就發
    生了性行為，之後就離開了。我沒有喊叫、抵抗，因為丙○○
    叫我不能叫，所以我不敢叫等語（見新北地檢103年度偵字
    第32312號卷第5頁正背面）。
  ⑵足稽乙 首次指述被告對其為妨害性自主犯行係自99年4月中
    起，有多次遭受被告性侵害，至於性侵害之具體情節，僅提
    及第一次及最後一次，第一次時間是99年4月中，發生在甲○
    ○家中之強制猥褻情形，當時乙 有喊叫、反抗以及試圖推開
    被告之行為，最後一次則是103年10月21日19時許，發生在○
    ○街住處之強制性交情形，當時乙 因被告要求不可喊叫，故
    並未喊叫等情節。
 2、嗣乙 於104年1月21日前案偵查中則更詞證稱第一次發生性
    侵害之時間點為國小四年級上學期，快要過聖誕節時，地點
    在甲○○住處，該次係因乙 發燒之當日未上課而在甲○○住家
    休息，當時被告原本在房間內打電動，有對乙 為觸摸其胸
    部之猥褻行為，且斯時因乙 不知被告之行為是何意思，故
    未有反應，事後僅叫被告「走開」，並無推拒或大聲喊叫之
    行為；最後一次性侵害之時間點為103年10月21日，地點在○
    ○街住處，另自100年12月起至103年10月21日止所發生之性
    侵害事件，除了最後一次103年10月21日之強制性交行為外
    ，其餘皆為撫摸、親吻之猥褻行為外，別無其餘強制性交犯
    行：
  ⑴乙 於104年1月21日前案偵查中證稱：我現在國一，是小四上
    學期開始認識被告，（是否記得第一次被告對你性侵害的情
    況？）時間是在小四上學期時，幾月我沒有印象，當時我穿
    得衣服很厚，且我記得快要過聖誕節，這次是被告第一次撫
    摸我，地點是在我乾媽甲○○家，那天我發燒去醫院打點滴，
    我請假沒去學校，乾媽來仁愛醫院照顧我，當天我出院後乾
    媽就帶我去他家，乾媽出門去洗衣店，剩我一個人在家，我
    就在乾媽房間睡覺，後來被告就在乾媽還沒回來之前，他先
    回他房間玩電腦，因為當時被告跟乾媽住在同一個地方，被
    告是我乾媽的女婿，被告本來不知道我在乾媽房間內，後來
    我醒來跑到被告房間去，我問他是誰，這是我第一次看到被
    告，他說你可以叫我哥哥，之後他就把我拉去他電腦前讓我
    看卡通電影，他去外面拿海苔給我吃，我就坐在電腦前看卡
    通，他就把我褲子脫下來，我當時不知道他在幹嘛所以沒有
    反應，被告就隔著內褲摸我陰部，我覺得怪怪的，我把被告
    手推開將自己的褲子穿上，就自己跑到乾媽房間玩電腦，他
    又到乾媽房間找我，被告就隔著衣服摸我胸部，沒有親我或
    抱我，過程中他也沒有講話，之後我叫他走開，他出去，我
    就把門鎖起來，過沒幾分鐘乾媽就回來了，我沒跟乾媽說這
    件事，我就跟乾媽說趕快帶我回家，乾媽就帶我回家了。（
    除了103年10月21日這次印象比較清楚外，是否還記得其他
    次被告對你侵犯的事？）不記得。但我記得有時會在我家有
    時在被告家，至於為何會到被告家去，是因為我父親把我託
    給他照顧，因為家裡沒人。被告在他家時，不會對我做奇怪
    的事情，他就做自己的事，我做自己的事。很多次都在家裡
    ，他要來我家時都會打電話跟爸爸說，他幾乎每次到我家，
    都會到我房間內摸我、親我，被告是從我小四過完農曆年的
    下學期開始，幾乎會每天到我家，都是晚上來。（除了10月
    21日這次被告有對你為性交行為外，有無其他次對你為性交
    行為？）沒有。之前都只有摸跟親，這次是因為比較誇張，
    我才會跟老師說。其實我也是突然想到才老師說，本來沒有
    想要說這件事情，因為被告有威脅我叫我不准跟別人說這件
    事情等語（見新北地檢103年度偵字第32312號卷第26頁背面
    至27頁背面）。
  ⑵參諸我國國民義務教育學制及一般學童平均入學年齡互為對
    照（國民教育法第2條、第6條），佐以乙 為91年7月生，於
    104年1月間作證時自稱為國一學生，則乙 所稱其國小四年
    級上學期期間應係滿9歲之100年9月以後之時，對照其所稱
    將過聖誕節之際，當為100年12月間；故依乙 於前案偵查中
    之證述，第一次發生性侵害之時間點為100年12月間，地點
    在甲○○住處，該次係因乙 發燒之「當日」未上課而在甲○○
    住家休息，發生被告原本在房間內打電動，嗣有對乙  為觸
    摸其胸部之猥褻行為，且斯時因乙 不知被告之行為係何意
    思，故未有反應，事後僅叫被告「走開」，並無推拒或大聲
    喊叫之行為，最後一次性侵害之時間點為103年10月21日，
    地點在○○街住處，另自100年12月起至103年10月21日止所發
    生之性侵害事件，除了最後一次103年10月21日之強制性交
    行為外，其餘皆為撫摸、親吻之猥褻行為，又被告從未在被
    告住家內對乙 為猥褻或性交行為等情，可徵乙 指述首次與
    被告初相識時，即遭被告強制猥褻之場域係在甲○○家中，且
    被告除於103年10月21日有對其為性交之妨害性自主行為外
    ，別無其餘強制性交犯行。
 3、其後乙 於104年7月29日前案原審審理時又改證稱第一次是
    在小學四年級的下學期，時節不記得是冬天還是夏天，是在
    醫院打完點滴的隔天在甲○○家中，被告不是性侵而是摸她，
    「第一次」遭受強制性交時間是在國小五年級，不記得是上
    學期還是下學期，是父親找被告來家中聊天，遭被告侵入房
    間性侵等情：
  ⑴乙 於104年7月29日前案原審審理時證稱：我之前有去做筆錄
    ，是因被告性侵我，就是他摸我，我認識被告是小學四年級
    下學期的時候，我不記得是冬天還是夏天，當時我因為前一
    天晚上吐了，去看醫生打點滴，打完點滴的隔天就請假去甲
    ○○家中休息，當時我是第一次看到被告，當時他在一個房間
    內打電動，當時他不是性侵我，而是摸我，沒有性侵，第一
    次被告對我性侵（係指性交行為）的時間好像是五年級，我
    不記得是上學期還是下學期，我不記得是冬天還是夏天，是
    在我家，當時家中有無其他人在，是否是假日我都忘記，是
    在晚上，當時爸爸找被告來我們家聊天，我在客廳看電視，
    然後又回房間看電視，之後丙○○有進我房間，我忘記他進我
    房間說什麼，他到我房間就性侵我，我忘記我們2人有無穿
    衣服，被告有用嘴巴親我，親我哪裡我不記得，也有摸我胸
    部跟尿尿的地方，是先隔著衣服摸我胸部、下體，之後再把
    手伸進去摸我的胸部、下體，我有拒絕他，我想把他推開，
    我有推他，我整個把他推開，但他又再次摸我，我們兩人有
    做愛等語（見新北地院104年度侵訴字第68號卷一第148頁背
    面至151頁背面）。
  ⑵堪認乙 所稱首次與被告相識之時間為小學四年級之「下學期
    」（應為101年2月以後至同年6、7月間），時節已不復記憶
    ，地點在甲○○家中，令乙 印象深刻之特殊事件為前一晚嘔
    吐就醫出院後返抵甲○○家中時，被告當時在其房間內打電動
    ，此次被告有摸乙 各節；另乙 就其遭被告首次性侵害之時
    間改證稱係國小五年級（即101年9月至102年6、7月間）時
    ，發生地點在○○街住處，當次係因甲 找被告到○○街住處聊
    天，且被告除隔著衣服觸摸乙 身體外，尚有伸手進乙 衣服
    內觸摸乙 身體，以及將其下體侵入乙 下體之性交行為等情
    。
 4、乙 於前案本院106年6月28日審理時改稱首次遭被告猥褻之
    時間點為國小四年級下學期的「春天」（即101年）、尚未
    過農曆年之101年1月23日前之某時，且該次乙 有扭動不願
    讓被告觸摸之行為，嗣後也有叫被告出去之行為。另指控被
    告自其國小四、五、六年級即以一星期1、2次之頻率對其為
    強制性交之犯行：
  ⑴乙 於前案106年6月28日本院審理時證稱：被告的手或陰莖有
    侵入到我身體，次數我沒有數過，應該很多次，是經常性的
    ，不是隔幾天，大約一個星期1、2次，猥褻及性交的頻率都
    是1個星期1、2次，後來四年級、五年級及六年級都有性侵
    行為，我記得被告第一次摸我的時間是四年級下學期開學期
    間的春天，當時還沒有過年，地點在甲○○家，那天我沒有去
    上學，是因為我前一天晚上就嘔吐、發燒，去醫院打點滴，
    可是我那時候出院還沒退完燒，父親就問我要不要請假，我
    就說我要請假，到最後甲○○就說不然她就照顧我，就前往她
    家，我去甲○○家就一直睡，應該是5、6點起床，反正已經晚
    上，我沒有注意時間，那時候我起來想要上廁所，我就去找
    ，但不知道在哪裡，然後走走走，就看到被告在另一個房間
    我不知道他是誰，可是我就問他廁所在哪裡，他就指給我，
    我上完，他就給我海苔吃，然後就把我拉進他所在的那個房
    間，在房間裡他就給我看哆啦A夢的電影還是兒童節目，那
    時候我什麼不懂，學校還沒教，他就開始有撫摸的行為，然
    後脫衣服，可是沒有完全脫，只脫到一半，把內褲拉到小腿
    ，上衣也是一樣，拉到胸部上面，沒有完全脫，我那時候就
    覺得怪怪的，感覺很不舒服，到了一半之後，我就跑進我原
    本睡的房間，那裡面有筆電，我想說我用那個看就好了，丙
    ○○他有跟著我進來，又開始對我有摸的行為，我有去抽動，
    就是身體一直扭來扭去到最後我就很生氣，我就用喊的把他
    趕出去，之後我就把門鎖起來等語（見本院105年度侵上訴
    字第263號卷二第61至66頁）。
  ⑵據此以觀乙 此番指述已改稱：首次遭被告猥褻之時間點為國
    小四年級下學期的「春天」、尚未過農曆年之101年1月23日
    前之某時，且該次乙 有扭動不願讓被告觸摸之行為，嗣後
    也有叫被告出去之行為。另指控被告自其國小四、五、六年
    級即以一星期1、2次之頻率對其為強制性交之犯行，核與乙
     於104年1月21日前案偵查時證稱：除103年10月21日這次被
    告對之為性交行為外，並無其餘強制性交行為，且因之前都
    只有摸跟親，係因103年10月21日該次行為比較誇張，才會
    向老師報告，原本並無計畫要向老師陳述此情云云，實在大
    相逕庭。又乙 既於104年7月29日前案原審審理時稱第一次
    遭被告性侵之時點為五年級（即101年9月至102年6、7月間
    ）期間，誠與乙 本次指稱被告自其國小四年級、五年級、
    六年級均有對之為強制性交犯行之指控迥異。
 5、又乙 於107年6月11日本案偵查中就其所指稱遭受性侵害之
    起始及最後一次之時間所為證稱各節，互核與前開歷次指述
    迥異：
  ⑴乙 於107年6月11日本案偵查中證稱：我不知道如何計算被告
    對我所做之強制性交犯行，最早一次是我就讀國小三年級下
    學期（即100年2月間）開始，最後一次是我國中一年級上學
    期（即103年9月至104年1月間），是100年2月到104年9月，
    在此期間一個禮拜至少會有一次，多的時候會到一個禮拜兩
    次，我在這一次偵查中所述才是真的，至於之前偵查中所稱
    只有103年10月21日有與被告的性行為外，沒有其他次等語
    ，我已經沒有印象了，笫一次案件起訴時，性侵時間為103
    年10月21日，於該次之後就沒有發生性行為，而被告對我性
    侵的時間為100年2月到103年10月21日，在這個期間，每週
    一次的頻率等語（見106年度偵字第26405號卷第81至83頁）
    。
  ⑵據此觀之乙 於此次偵訊時將遭性侵之始點，由歷次之國小四
    年級下學期往前推移至國小三年級下學期；另針對最後一次
    遭性侵之指述，乙 固稱係104年9月之國中「上學期」，依
    我國學制，國中一年級上學期應為104年2月以前，然乙  卻
    指稱最終遭性侵之時間為至104年9月止之國中一年級下學期
    ，再改稱最後一次遭性侵之時點為103年10月21日，反覆更
    迭明顯有所出入。
 6、乙 於108年7月4日本案原審審理時針對第一次及最後一次遭
    性侵時間、地點再度更異前詞：
  ⑴乙 於108年7月4日原審審理時證稱：第一次性侵的時候，102
    年我11歲時，五年級上學期開始。（第一次性侵害是指被告
    丙○○管妳的時候，就對妳做第一次性侵害？）對。（被告丙
    ○○第一次性侵害妳的地點在哪裡？）第一次性侵害時，還沒
    有照顧，到後面中間才開始照顧，照顧也不是我願意要他照
    顧我，是我父親託被告照顧我和我姊姊，第一次被照顧的時
    間點，我只知道是在我11歲，第一次性侵害時不可能照顧，
    我是被他傷害，但我知道第一次被性侵害的地點是在我家，
    後面中間有時候是我家，有時候是他家。（妳有在被告丙○○
    家中被性侵害？）有過。（是否記得最後一次遭被告丙○○性
    侵害的時間點？）最後一次是在我國一上學期，104年的時
    候（後改稱）我忘記是上學期或下學期，但能肯定的年度是
    104年。（在10月被性侵害的前一次是何時？）我不記得。
    （從妳認識被告丙○○之後至妳陳述最後一次被性侵害期間，
    妳與他見面頻率為何？）一開始是一週2、3次，到我國一時
    ，一週見面1次等語（見原審卷第221至223頁）。
  ⑵是依乙 於原審審理時之證詞，其第一次遭被告性侵害之時間
    點，係發生在102年間或五年級上學期（依乙 之學齡計算，
    應係101年9月以後）之某日，地點是在乙 ○○街家中（核與
    前開所述第一次遭性侵之時間分別為99年4月中旬、100年12
    月間、小學四年級的下學期、國小四年級下學期的「春天」
    尚未過農曆年之101年1月23日前之某時、國小三年級下學期
    開始，地點是在甲○○家中等情互不相符），最後一次遭性侵
    之時間肯定為104年度之某時（稽之前開屢稱最近一次性侵
    害是於103年10月21日19時在乙 家中有所差別），又乙 固
    於原審審理時稱：遭受性侵之地點有時在被告家中，有時在
    乙 家中，惟此仍核與乙 於104年1月21日偵查時所稱被告在
    自己家時，不會對乙 做奇怪的事情，乙  是在自己家中屢
    遭被告性侵云云不符。
 7、乙 於本院審理時指稱：我第一次認識被告確實在101年12月
    間，但還沒到過年的時候，我記得那天我發燒，從醫院回家
    在甲○○家，被告隔著衣服亂摸我的那一次；至於被告第一次
    對我強制性交是在國小五年級的時候，就如我之前所說的，
    我不想再重提，我因遭被告性侵，被告都沒有戴保險套，但
    我男朋友會戴，所以我知道不關我男朋友的事，被告還會給
    我吃避孕藥，我父親會因為公司出國旅行，請被告來照顧我
    和姐姐，我遭被告性侵，有時是在我家，有時被告載我去他
    家，大概一星期1、2次，在我家跟我發生性行為時，我父親
    都在家，被告都會先跟我父親喝酒聊天，之後就會找機會進
    來跟我發生性行為，但我父親警戒心很低，他很相信朋友，
    我是受被告威脅才不敢說等語（見本院卷第174至176、179
    頁）。綜觀乙 歷次司法程序證述內容，乙 雖始終指稱有遭
    被告性侵害云云，惟有關性侵害之期間究係自何時開始計算
    ，已有99年4月、100年9月、100年12月、101年9月、101年1
    2月甚或102年間之差異，首次發生性侵害之地點亦有甲○○住
    家（乙 對甲○○家之地址，已不復記憶）或○○街住處之不同
    ；又除103年10月21日即前案起訴之強制性交行為外，有無
    其他次之性交行為，更有前後不一之陳述；復觀諸乙 之歷
    次證述內容，就其遭受被告猥褻或性交之性侵害經過、乙 
    之應對方式，亦有歧異，難以判斷乙 之何次證述情形為真
    。更況，性侵犯行乃世所不容，常人多半隱蔽為之，被告既
    係因甲 出國不在家時始受託照顧乙 及其胞姐A女，針對乙 
    所指遭被告性侵一事，被告非擇甲 不在場之際為之，以降
    低為人發覺事跡敗露之風險，卻堂而皇之趁乙  父親在家時
    對乙 為強制性交犯行，復得以不為甲 覺察有異，實難想見
    ，乙 所指被告對其為強制性交犯行時，均係甲 在家時，恐
    悖於事理之常，誠難遽信為真。本案乙 就其遭受性侵之指
    述不僅存在時序上之混亂錯雜，針對所控遭強制性交犯行之
    場域亦有明顯矛盾及悖於常理之處，本案誠難徒據乙  前後
    紛亂矛盾之指述，逕採為對被告不利之認定。
(三)承上，本案乙 就所指歷次遭被告性侵之時地除已有前後南
    轅北轍之指述，歧異之處，實難以忽視。至針對乙 所指第
    一次遭被告強制猥褻之犯行係發生在甲○○家中，其特殊事件
    為乙 因病就醫打點滴後出院返回甲○○家中之該次未上學的
    日子，嗣經本院函詢乙 所稱就醫之樹林仁愛醫院，經仁愛
    醫院於109年2月17日以仁字109035號函附乙 之就醫病歷資
    料所示，乙 係於101年3月14日凌晨4時15分，因非傳染性胃
    腸炎及大腸炎而入院診治，於同日上午7時38分出院，其陪
    同人員確實係甲○○，有上開函文所附急診病歷㈠在卷可參（
    見本院卷第133至139頁），是乙 所指於出院後前往甲○○家
    休息即第一次與被告相識之時間，應為101年3月14日（星期
    三），惟乙 指控該日遭被告強制猥褻之遭遇，實核與臺灣
    新北地方檢察署檢察官103年度偵字32315號起訴書所載犯罪
    事實㈠所示「99年12月25日聖誕節前某日時，乙 出院至甲○
    ○當時位於新北市○○區○○街之住處內休息，丙○○於同日前往
    甲○○上開住處時，得知甲○○尚時外出僅留乙 1人在該處休息
    ，竟基於加重強制猥褻之犯意，趁乙  專注觀看卡通動畫之
    際，違反乙 之意願，褪去乙  之外褲並以手觸摸乙 之下體
    及胸部，對乙 為強制猥褻1次得逞」之犯罪事實所述之被告
    對乙 所為第一次妨害性自主犯行，特殊事件為乙 自醫院返
    回甲○○家中休息等時空背景不謀而合；又本案檢察官起訴係
    針對被告自100年2月起至103年10月21日止，扣除103年10月
    21日當時被告涉犯對乙  所為強制性交犯行外之以每周至少
    1次之頻率以陰莖插入乙 陰道之193次「強制性交」犯行；
    是乙 於本案偵審過程中所述其於出院後返回甲○○家中時遭
    被告強制猥褻之事實，不僅與前開103年度偵字32315號起訴
    之事實有同一之可能，且本案檢察官既明確係就被告以其「
    陰莖」插入乙 陰道之強制性交犯嫌為訴追事實，是乙 所指
    於出院後返回甲○○家中遭被告強制猥褻之事件，恐非本案起
    訴效力所及，併此敘明。
(四)公訴意旨雖以證人A女於前案證稱：被告會與乙 玩親親抱抱
    ，且被告會與A女、乙 在同一房間睡覺等詞；證人甲 於前
    案證稱：被告會到○○街住處喝酒聊天並進到乙 房間內，且
    被告知悉乙 之年紀，乙 曾經表示不要讓被告到家中等詞；
    證人C女於前案證稱：曾經在○○街住處見過被告，乙 曾經向
    C女表示很討厭去○○街住處的那位哥哥，又乙  向來很乖很
    聽話，雖然會瞞著事情不說，但應該不會亂說遭他人性侵害
    這方面的事等詞；併證人甲○○於前案證稱：乙 曾於國小4年
    級某日出院到甲○○住處房間休息，以及甲 會打電話請被告
    到○○街住處照顧小孩等詞為據；惟就前開各證人之證詞，全
    然未就被告所涉強制性交犯嫌加以論述，多係證述乙 與被
    告之相處模式及互動情形，均與尋常人間之狀況相若，並無
    特異之處，縱有親暱之互動行為，亦核與刑法規範之性交行
    為有間。又乙 每每就其指控遭被告妨害性自主事件之時間
    、場域及被告之行為、乙 之反應互動情形前後各異變化多
    端，差距極大，彼此矛盾衝突之環節、片斷屢屢可見，已非
    細微出入，上開各該證人等之證述，核與乙 所指遭被告性
    侵之事實並無直接或間接相關，尚無足以作為認定被告對乙
     有遭指強制性交犯行之依據，亦俱難以此作為乙  證述之
    補強證據。
(五)再者，本案乙 就其所指遭被告性侵害之經過已有如前所述
    扞格之處，至公訴意旨雖另以亞東紀念醫院受理疑似性侵害
    事件驗傷診斷書（留存於前案偵卷證物袋內）顯示乙 之處
    女膜並非完整乙 情為論據，此部分業經前案臺灣高等法院
    函詢當天診療醫師補充說明為：「據個案描述，受性侵害的
    時間長達4年之久，即便處女膜受損也會因時間的過去而自
    行癒合；採證當天並無發現任何明顯新傷痕，只是因為處女
    膜組織已經不明顯（可能是之前的性行為磨擦處女膜，導致
    處女膜變薄變得不明顯），所以才會在診斷書上註明處女膜
    不完整。」等語，有醫療財團法人徐元智先生醫藥基金會亞
    東紀念醫院106年12月21日亞社工字第1061221007號函在卷
    可稽（見本院105年度侵上訴字第263號卷二第214頁），惟
    上開驗傷診斷書僅足以證明乙 之處女膜並非完整之事實，
    然佐以乙 與男友間亦有親密之性行為（見本院卷第175頁）
    ，實尚難以此憑認該結果即認與被告有關，且在乙 就受害
    事實指述存在有不容忽視之瑕疵下，遽認被告有對乙  為強
    制性交之犯行且係被告之強制性交犯行造成乙 處女膜破裂
    之原因，本案依卷存證據資料所示，實難認定乙 處女膜組
    織不明顯或不完整之成因為何，自不得以此遽認被告即有公
    訴意旨所認之強制性交犯行。
五、綜上所述，本件依卷內事證，雖堪認被告知悉乙 之真實年
    齡，且被告前曾對乙 說過「如果妳下面那麼癢，反正我也
    有妨害性自主前科，不如我來強姦妳幫妳止癢」等詞（此部
    分非起訴事實，公訴人係以此言詞佐證被告對乙 之強制性
    犯行，是針對被告對乙 所為此言詞是否另涉犯恐嚇危害安
    全之犯行，非本案起訴效力所及，本院自不得予以審究），
    惟乙 所述之受害經過已有前後不一之瑕疵可指，亦無補強
    證據，又乙 於前案之驗傷診斷書亦無從推認有關於乙 陰部
    處女膜非完整之情形與被告有關，是被告辯稱並未對乙 為
    強制性交犯行等語，非全然無據，尚難僅因被告對乙 出言
    不遜之情形，率認被告即有公訴意旨所認之加重強制性交犯
    行，本案依公訴意旨所指證據，並未達於通常一般人均不致
    有所懷疑，而得確信被告涉犯上開強制性交犯行之程度。此
    外，復查無其他積極證據足資證明被告涉有公訴意旨所指犯
    行，即不能說服本院形成被告有罪之確信。原審以不能證明
    被告犯罪，而為無罪之判決，並無違誤。檢察官上訴意旨略
    以：人之記憶、認知能力有限，是乙 就其第1次及最後1 次
    遭性侵之記憶模糊實合情合理，尚難以乙 各次程序就時間
    、地點之指述有異，而為被告有利之認定，更況本案尚有A
    女、甲 、C女及甲○○之證述各節，足稽乙 平日與被告相處
    融洽，乙 實無誣陷被告之動機，而性侵害案件本有具有特
    殊性及私密性，本質上極易欠缺其他證據，故此時乙 之證
    詞及其他外顯之客觀情狀至為重要，原審以乙 之證述前後
    不一為由，作為推論被告無罪之主要理由之一，似嫌率斷等
    語。惟查：
(一)按被害人之證述若有瑕疵，復無適合之補強證據足以擔保其
    指證或陳述之真實性，而無法究明，則被害人單方面之指述
    即難採為認定事實之依據。又所謂補強證據，則指除該陳述
    本身之外，其他足以證明犯罪事實確具有相當程度真實性之
    證據而言，且該必要之補強證據，須與構成犯罪事實具有關
    聯性之證據，非僅增強告訴人指訴內容之憑信性（最高法院
    102年度台上字第810號判決意旨參照）。本案乙 之指述確
    實有時間、場域、被告為強制性交犯行時之舉措、乙 之反
    應互動情形，所證前後各異、變化多端，差距極大；正因性
    侵害案件具有私密性、隱晦性，被害人指述之可信性至關重
    要，乙 在不同訊問程序時所為前後不一，甚至悖於常情之
    指述，已存在不容忽視之瑕疵，本案公訴人所指被告涉犯19
    3次加重強制性交犯行各罪均為7年以上之重典，若據乙 自
    相齟齬、互為扞格之指述，遽認被告涉犯加重強制性交犯行
    ，有違嚴格證據法則，恐流於主觀恣意。
(二)又公訴人所指之A女、甲 、C女及甲○○等人之證述，確如公
    訴人所言均堪認被告平日與乙 相處尚可，惟上開證人等之
    證述，實無足以作為認定被告對乙 有遭指強制性交犯行之
    依據，亦俱難以此作為乙 證述之補強證據等情，業已詳述
    如前。本案卷內所存證據確實不足以認被告有公訴人所指對
    未滿14歲之乙 為加重強制性交193次之事實，依罪疑唯輕，
    有利被告之原則，自應為被告有利之認定。檢察官仍執前詞
    ，指摘原審判決被告無罪不當，並不足採，因認其上訴為無
    理由，應予駁回。 
據上論斷，應依刑事訴訟法第368條，判決如主文。
本案經檢察官陳玟謹提起公訴，檢察官陳亭君提起上訴，檢察官
李嘉明到庭執行職務。
中    華    民    國    109   年    3     月    19    日
                  刑事第三庭    審判長法  官  張惠立
                                      法  官  張江澤
                                      法  官  劉兆菊
以上正本證明與原本無異。
檢察官如不服本判決，應於收受送達後20日向本院提出上訴書狀
，惟須受刑事妥速審判法第9條限制。其未敘述上訴之理由者，
並得於提起上訴後20日內向本院補提理由書(均須按他造當事人
之人數附繕本)「切勿逕送上級法院」。
刑事妥速審判法第9條：
除前條情形外，第二審法院維持第一審所為無罪判決，提起上訴
之理由，以下列事項為限：
一、判決所適用之法令牴觸憲法。
二、判決違背司法院解釋。
三、判決違背判例。
刑事訴訟法第 377 條至第 379 條、第 393 條第 1 款之規定，
於前項案件之審理，不適用之。
                                      書記官  陳佳微
中    華    民    國    109   年    3     月    19    日